臺灣高等法院高雄分院刑事附帶民事訴訟判決
111年度附民上字第14號
                                   111年度附民上字第17號
                                   111年度附民上字第18號
                                   111年度附民上字第19號
                                   111年度附民上字第20號
                                   111年度附民上字第21號
上  訴  人  
即  原  告  林淮庭
訴訟代理人  林宏耀律師
            徐仲志律師
            陳宗賢律師
被上訴人    
即  被  告  蔡逸遠


上列上訴人因損害賠償附帶民事訴訟案件，不服臺灣高雄地方法
院中華民國110年6月22日第一審刑事附帶民事訴訟判決（111年
度附民字第230號、111年度附民字第231號、111年度附民字第23
2號、111年度附民字第233號、111年度附民字第243號、111年度
附民字第268號），提起上訴，本院判決如下：
    主  文
上訴駁回。
    事實及理由
一、上訴人即原告甲○○起訴主張略以：
　㈠緣被告乙○○於民國106年因故與原告相識進而交往，其後原告
    認被告另有目的不宜深交，自108年起加以疏遠，109年僅與
    被告見面3次，雙方實際已無情侶關係。詎被告毫不反省自
    身行為不當，偏執認定雙方仍為情侶，自110年起積極聯繫
    原告親友，汙衊原告，挑撥原告與親友關係，以扭曲方式意
    圖逼迫原告回心轉意，見詭計未能成功後，竟變本加厲，對
    原告眾多Facebook有人散布不實訊息，分別為：①於110年4
    月10日及5月1日，對原告兩名子女楊舒涵、楊舒凱以Line及
    Messenger傳遞私訊，内容稱原告「毫無感恩又花心濫情」
    、「當人家有婦之夫的小四，並且和小三爭風吃醋…」、「
    靠著找男人求生活的女人…」等語，汙衊原告並破壞原告與
    子女感情。②於110年9月9日，對原告堂姊林殷如以Messenge
    r傳遞私訊，内容稱原告「行為放浪不知廉恥」、「破壞有
    婦之夫的家庭的惡劣女人」等語。③於110年9月11日，對原
    告前夫楊智全以Messenger傳遞私訊，内容稱原告「當了吳
    鴻麟的小四，經常和小三和大老婆吵吵鬧鬧…」、「她經常
    為了要錢去對大老婆和小三吵吵鬧鬧真的是不知羞恥非常不
    要臉」等語。④於110年9月15日，對原告前男友苗德荃以Mes
    senger傳遞私訊，内容稱原告「她以前就是這麼欺騙我對待
    我的，然後再繼續找新的男人騙錢…」、「在FB上扮演清純
    未婚少女，騙了許多男人的感情和金錢…」等語。⑤於110年1
    2月22日，經原告網友楊孟欣轉知，被告日前以Messenger傳
    遞私訊，内容同樣稱原告「她以前就是這麼欺騙我對待我的
    ，然後再繼續找新的男人騙錢…」、「在FB上扮演清純未婚
    少女，騙了許多男人的感情和金錢…」等語。被告透過通訊
    軟體私訊原告親友及網友，散布指摘原告私人感情生活及金
    錢道德低落之內容，離間原告與親友間關係，足使原告在社
    會上評價受到貶損，構成侵害原告名譽權之侵權行為，又被
    告如此瘋狂騷擾原告親友之行為，意在以扭曲方式逼迫原告
    回心轉意，具有侵權行為之故意，致原告之名譽權受有侵害
    ，精神上受有痛苦，爰依侵權行為之法律關係，請求被告賠
    償非財產上損害賠償之精神慰撫金等語，並於原審聲明：㈠
    被告應給付原告新臺幣（下同）100萬元，及自起訴狀繕本
    送達翌日起至清償日止，按年息百分之5計算之利息。㈡被告
    應以私訊方式，將本件判決書全文透過Line傳給原告之女楊
    舒涵；並透過Messenger將判決書全文傳給原告之子楊舒凱
    、原告堂姊林殷如、原告前夫楊智全、原告前男友苗德荃、
    網友楊孟欣。㈢訴訟費用由被告負擔。㈣原告願供擔保，請准
    為假執行宣告。（原審111年度附民字第231號）
　㈡被告乙○○於110年9月12日、同年月16日、同年月19日、同年
    月22日、同年月25日於其個人Facebook頁面（Eddie Tsai）
    張貼公開文章，並連續修改重發類似內容貼文。內文評論一
    名女性之感情及金錢等道德觀念，雖未提及原告本名及Face
    book帳號連結，卻明確提出指涉對象為居住於「新北市板橋
    區江子翠」，及年齡與姓氏為「48歲林姓A女」，尤其是附
    上其與原告之合照，使原告之面貌一覽無遺，已足將指涉對
    象與原告產生連結。而內文包括「未離婚前就同時自己在婚
    姻中出軌，也破壞別人家庭婚姻」、「她就是個出賣自己靈
    魂與肉體來要錢生活的女人」等大量涉及原告私人感情生活
    之不實訊息，引得眾多不明所以之不特定第三人留言，被告
    更在留言中加油添醋，如「謊話連篇、人格道德薄弱，經常
    爛交多男，索要金錢」之語，透過散布文字以指摘原告之私
    德，以達原告外在名譽之社會評價毀損之結果。又被告曾與
    原告交往並分手後，試圖挽回雙方感情，未果後竟由愛生恨
    ，向原告叫囂報復，認為原告通常透過Facebook勾引他人，
    並透露有意藉由Facebook毀掉原告聲譽，作為被告後續於Fa
    cebook發布並瘋狂轉發誹謗原告文章之信號，足證被告加重
    誹謗原告之故意，致原告之名譽權受有侵害，精神上受有痛
    苦，爰依侵權行為之法律關係，請求被告賠償非財產上損害
    賠償之精神慰撫金等語，並於原審聲明：㈠被告應各給付原
    告100萬元、100萬元、100萬元、100萬元、100萬元，及自
    各起訴狀繕本送達翌日起至清償日止，按年息百分之5 計算
    之利息。㈡被告應將其於個人Facebook帳號（Eddie Tsai）
    頁面110年9月12、16、19、22、25日所張貼誹謗原告之文章
    刪除。㈢被告應以公開貼文方式，將各件判決書全文刊登於
    其Facebook帳號（Eddie Tsai）頁面連續7日。㈣訴訟費用均
    由被告負擔。㈤原告願供擔保，請准為假執行宣告。（原審1
    11年度附民字第230號、111年度附民字第232號、111年度附
    民字第233號、111年度附民字第243號、111年度附民字第26
    8號）
二、被上訴人即被告乙○○則以：其並無公然侮辱及散布文字誹謗
    之故意，所發布之內容均屬實在，亦無指涉原告等語，資為
    抗辯。並聲明：原告之訴駁回。　　
三、按刑事訴訟諭知無罪、免訴或不受理之判決者，應以判決駁回原告之訴，刑事訴訟法第503條第1項前段定有明文。本件刑事訴訟部分，被上訴人即被告乙○○被訴犯公然侮辱及散布文字誹謗罪，經本院審理後維持原審無罪判決（原審111年度自字第9號；附帶民事訴訟案號：111年度附民字第231號）、不受理判決（原審111年度自字第8號、111年度自字第10號、111年度自字第11號、111年度自字第12號、111年度自字第14號；附帶民事訴訟案號：111年度附民字第230號、111年度附民字第232號、111年度附民字第233號、111年度附民字第243號、111年度附民字第268號），而駁回自訴人之上訴（本院111年度上易字第323號、111年度上易字第324號、111年度上易字第326號、111年度上易字第328號、111年度上易字第329號、111年度上易字第330號）。原判決依照首開規定，駁回上訴人附帶提起之民事訴訟，經核並無不合，上訴人上訴求予廢棄原判決並改判如上訴聲明，為無理由，應予駁回。
據上論結，本件上訴為無理由，應依刑事訴訟法第503條第1項前
段，判決如主文。
中　　華　　民　　國　　111 　年　　12　　月　　7 　　日
                  刑事第九庭    審判長法  官  莊崑山
                                      法  官  惠光霞
                                      法  官  林家聖
以上正本證明與原本無異。
本判決不得上訴。
中　　華　　民　　國　　111 　年　　12　　月　　7 　　日
                                      書記官  王秋淑臺灣高等法院高雄分院刑事附帶民事訴訟判決
111年度附民上字第14號
                                   111年度附民上字第17號
　　　　　　　　　　　　　　　　　 111年度附民上字第18號
　　　　　　　　　　　　　　　　　 111年度附民上字第19號
　　　　　　　　　　　　　　　　　 111年度附民上字第20號
　　　　　　　　　　　　　　　　　 111年度附民上字第21號
上　訴　人　
即  原  告  甲○○　住新北市○○區○○路○段000巷0號6樓
訴訟代理人　林宏耀律師
　　　　　　徐仲志律師
            陳宗賢律師
被上訴人　　
即  被  告  乙○○　男民國00年0月0日生
　　　　　　　　　　身分證統一編號：Z000000000號
　　　　　　　　　　住高雄市○○區○○○路000巷0號
上列上訴人因損害賠償附帶民事訴訟案件，不服臺灣高雄地方法
院中華民國110年6月22日第一審刑事附帶民事訴訟判決（111年
度附民字第230號、111年度附民字第231號、111年度附民字第23
2號、111年度附民字第233號、111年度附民字第243號、111年度
附民字第268號），提起上訴，本院判決如下：
    主  文
上訴駁回。
    事實及理由
一、上訴人即原告甲○○起訴主張略以：
　㈠緣被告乙○○於民國106年因故與原告相識進而交往，其後原告
    認被告另有目的不宜深交，自108年起加以疏遠，109年僅與
    被告見面3次，雙方實際已無情侶關係。詎被告毫不反省自
    身行為不當，偏執認定雙方仍為情侶，自110年起積極聯繫
    原告親友，汙衊原告，挑撥原告與親友關係，以扭曲方式意
    圖逼迫原告回心轉意，見詭計未能成功後，竟變本加厲，對
    原告眾多Facebook有人散布不實訊息，分別為：①於110年4
    月10日及5月1日，對原告兩名子女楊舒涵、楊舒凱以Line及
    Messenger傳遞私訊，内容稱原告「毫無感恩又花心濫情」
    、「當人家有婦之夫的小四，並且和小三爭風吃醋…」、「
    靠著找男人求生活的女人…」等語，汙衊原告並破壞原告與
    子女感情。②於110年9月9日，對原告堂姊林殷如以Messenge
    r傳遞私訊，内容稱原告「行為放浪不知廉恥」、「破壞有
    婦之夫的家庭的惡劣女人」等語。③於110年9月11日，對原
    告前夫楊智全以Messenger傳遞私訊，内容稱原告「當了吳
    鴻麟的小四，經常和小三和大老婆吵吵鬧鬧…」、「她經常
    為了要錢去對大老婆和小三吵吵鬧鬧真的是不知羞恥非常不
    要臉」等語。④於110年9月15日，對原告前男友苗德荃以Mes
    senger傳遞私訊，内容稱原告「她以前就是這麼欺騙我對待
    我的，然後再繼續找新的男人騙錢…」、「在FB上扮演清純
    未婚少女，騙了許多男人的感情和金錢…」等語。⑤於110年1
    2月22日，經原告網友楊孟欣轉知，被告日前以Messenger傳
    遞私訊，内容同樣稱原告「她以前就是這麼欺騙我對待我的
    ，然後再繼續找新的男人騙錢…」、「在FB上扮演清純未婚
    少女，騙了許多男人的感情和金錢…」等語。被告透過通訊
    軟體私訊原告親友及網友，散布指摘原告私人感情生活及金
    錢道德低落之內容，離間原告與親友間關係，足使原告在社
    會上評價受到貶損，構成侵害原告名譽權之侵權行為，又被
    告如此瘋狂騷擾原告親友之行為，意在以扭曲方式逼迫原告
    回心轉意，具有侵權行為之故意，致原告之名譽權受有侵害
    ，精神上受有痛苦，爰依侵權行為之法律關係，請求被告賠
    償非財產上損害賠償之精神慰撫金等語，並於原審聲明：㈠
    被告應給付原告新臺幣（下同）100萬元，及自起訴狀繕本
    送達翌日起至清償日止，按年息百分之5計算之利息。㈡被告
    應以私訊方式，將本件判決書全文透過Line傳給原告之女楊
    舒涵；並透過Messenger將判決書全文傳給原告之子楊舒凱
    、原告堂姊林殷如、原告前夫楊智全、原告前男友苗德荃、
    網友楊孟欣。㈢訴訟費用由被告負擔。㈣原告願供擔保，請准
    為假執行宣告。（原審111年度附民字第231號）
　㈡被告乙○○於110年9月12日、同年月16日、同年月19日、同年
    月22日、同年月25日於其個人Facebook頁面（Eddie Tsai）
    張貼公開文章，並連續修改重發類似內容貼文。內文評論一
    名女性之感情及金錢等道德觀念，雖未提及原告本名及Face
    book帳號連結，卻明確提出指涉對象為居住於「新北市板橋
    區江子翠」，及年齡與姓氏為「48歲林姓A女」，尤其是附
    上其與原告之合照，使原告之面貌一覽無遺，已足將指涉對
    象與原告產生連結。而內文包括「未離婚前就同時自己在婚
    姻中出軌，也破壞別人家庭婚姻」、「她就是個出賣自己靈
    魂與肉體來要錢生活的女人」等大量涉及原告私人感情生活
    之不實訊息，引得眾多不明所以之不特定第三人留言，被告
    更在留言中加油添醋，如「謊話連篇、人格道德薄弱，經常
    爛交多男，索要金錢」之語，透過散布文字以指摘原告之私
    德，以達原告外在名譽之社會評價毀損之結果。又被告曾與
    原告交往並分手後，試圖挽回雙方感情，未果後竟由愛生恨
    ，向原告叫囂報復，認為原告通常透過Facebook勾引他人，
    並透露有意藉由Facebook毀掉原告聲譽，作為被告後續於Fa
    cebook發布並瘋狂轉發誹謗原告文章之信號，足證被告加重
    誹謗原告之故意，致原告之名譽權受有侵害，精神上受有痛
    苦，爰依侵權行為之法律關係，請求被告賠償非財產上損害
    賠償之精神慰撫金等語，並於原審聲明：㈠被告應各給付原
    告100萬元、100萬元、100萬元、100萬元、100萬元，及自
    各起訴狀繕本送達翌日起至清償日止，按年息百分之5 計算
    之利息。㈡被告應將其於個人Facebook帳號（Eddie Tsai）
    頁面110年9月12、16、19、22、25日所張貼誹謗原告之文章
    刪除。㈢被告應以公開貼文方式，將各件判決書全文刊登於
    其Facebook帳號（Eddie Tsai）頁面連續7日。㈣訴訟費用均
    由被告負擔。㈤原告願供擔保，請准為假執行宣告。（原審1
    11年度附民字第230號、111年度附民字第232號、111年度附
    民字第233號、111年度附民字第243號、111年度附民字第26
    8號）
二、被上訴人即被告乙○○則以：其並無公然侮辱及散布文字誹謗
    之故意，所發布之內容均屬實在，亦無指涉原告等語，資為
    抗辯。並聲明：原告之訴駁回。　　
三、按刑事訴訟諭知無罪、免訴或不受理之判決者，應以判決駁回原告之訴，刑事訴訟法第503條第1項前段定有明文。本件刑事訴訟部分，被上訴人即被告乙○○被訴犯公然侮辱及散布文字誹謗罪，經本院審理後維持原審無罪判決（原審111年度自字第9號；附帶民事訴訟案號：111年度附民字第231號）、不受理判決（原審111年度自字第8號、111年度自字第10號、111年度自字第11號、111年度自字第12號、111年度自字第14號；附帶民事訴訟案號：111年度附民字第230號、111年度附民字第232號、111年度附民字第233號、111年度附民字第243號、111年度附民字第268號），而駁回自訴人之上訴（本院111年度上易字第323號、111年度上易字第324號、111年度上易字第326號、111年度上易字第328號、111年度上易字第329號、111年度上易字第330號）。原判決依照首開規定，駁回上訴人附帶提起之民事訴訟，經核並無不合，上訴人上訴求予廢棄原判決並改判如上訴聲明，為無理由，應予駁回。
據上論結，本件上訴為無理由，應依刑事訴訟法第503條第1項前
段，判決如主文。
中　　華　　民　　國　　111 　年　　12　　月　　7 　　日
                  刑事第九庭    審判長法  官  莊崑山
                                      法  官  惠光霞
                                      法  官  林家聖
以上正本證明與原本無異。
本判決不得上訴。
中　　華　　民　　國　　111 　年　　12　　月　　7 　　日
                                      書記官  王秋淑